【裁判字號】    97,消債更,206
【裁判日期】    970708
【裁判案由】    聲請更生程序
【裁判全文】
臺灣高雄地方法院民事裁定           97年度消債更字第206號
聲  請  人  甲○○
即債 務 人
上列聲請人聲請更生程序事件，本院裁定如下：
    主  文
甲○○自民國九十七年七月十一日下午四時起開始更生程序。
    理  由
一、聲請意旨略以：聲請人前於民國95年6 月23日，與債權人即
    國泰世華銀行等6 家銀行（下稱債權人），依據中華民國銀
    行公會會員辦理消費金融案件無擔保債務協商機制，就聲請
    人積欠之信用卡、信用貸款等債務合計新臺幣（下同）1,53
    5,596 元，與債權人達成分期還款協議，約定聲請人每月應
    償還17,048元予債權人。惟聲請人現任職於嬌之屋美容院從
    事美髮師之工作，每月工作收入22,000元，於扣除上揭分期
    款後，僅餘4,952 元，聲請人實已無法維持基本生活，是聲
    請人履行上揭分期還款協議顯有重大困難，且係不可歸責於
    聲請人，聲請人爰依消費者債務清理條例規定聲請更生等語
    。
二、按債務人不能清償債務或有不能清償之虞者，得依消費者債
    務清理條例所定更生或清算程序，清理其債務。債務人無擔
    保或無優先權之債務總額未逾12,000,000元者，於法院裁定
    開始清算程序或宣告破產前，得向法院聲請更生。於消費者
    債務清理條例施行前，債務人依金融主管機關協調成立之中
    華民國銀行公會會員，辦理消費金融案件無擔保債務協商機
    制與金融機構成立之協商，準用同條例第151 條第5 項之規
    定，即債務人與金融機構協商成立者，不得聲請更生或清算
    ，但因不可歸責於己之事由，致履行顯有重大困難者，不在
    此限。法院開始更生程序之裁定，應載明其年、月、日、時
    ，並即時發生效力，消費者債務清理條例第3 條、第42條第
    1 項、第151 條第5 項、第6 項、第45條第1 項分別定有明
    文。
三、本件聲請人主張其於95年6 月23日，與債權人依據中華民國
    銀行公會會員辦理消費金融案件無擔保債務協商機制，就其
    積欠之上揭債務，達成每月應償還17,048元之分期還款協議
    等情，業據聲請人提出協議書、無擔保債務還款計劃各1 份
    （本院卷第6 至9 頁）附卷可憑，且聲請人主張其每月工作
    收入為22,000等語，亦據聲請人提出薪俸袋、收入切結書及
    勞工保險被保險人投保資料表各1 份（本院卷第10、37、38
    頁）附卷可憑，應堪信為真實。另聲請人主張其每月基本生
    活費用為10,708元等語，經查，依內政部於96年9 月6 日以
    台內社字第0960139439號公告之97年度臺灣省低收入戶最低
    生活費，為每人每月9,829 元，此有上揭公告1 份附卷可參
    ，而上揭公告係內政部依據社會救助法第4 條規定所制訂之
    標準，應屬可採，是聲請人主張其每月基本生活費用，於9,
    829 元之範圍內，衡情尚屬適當，應為可採。綜上，聲請人
    每月工作收入為22,000元，於扣除基本生活費用9,829 元後
    ，僅餘12,171元，其金額已不足以支付每月分期款17,048元
    ，本院並審酌，聲請人所主張上揭基本生活費用支出，係為
    求個人溫飽之基本需求，而聲請人在工作收入扣除基本需求
    之費用後，仍不足以支付每月分期款情形下，衡情自無法苛
    求聲請人放棄每月基本生活需求，在其無法獲得溫飽狀況下
    ，將每月工作收入先用以還債，是聲請人主張其履行上揭分
    期還款協議顯有重大困難，且係不可歸責聲請人等語，應屬
    可採。此外，本件查無債務人有消費者債務清理條例第6 條
    第3 項、第8 條或第46條各款所定駁回更生聲請之事由存在
    ，從而，本件聲請人聲請更生，為有理由，應予准許。
四、依消費者債務清理條例第45條第1 項，裁定如主文。
中    華    民    國      97    年    7    月    8    日
                          民事鳳山分庭法  官  呂憲雄
以上正本證明與原本無異。
本裁定不得抗告。
中    華    民    國      97    年    7    月    8    日
                                      書記官  李文廣


司法院資訊處製作；財團法人民間司法改革基金會備份。
